臺灣高等法院高雄分院刑事判決　　　　 94年度上易字第159號
上　訴　人
即　被　告　甲○○
上列上訴人因業務侵占案件，不服臺灣屏東地方法院93年度易字
第669 號中華民國93年12月31日第一審判決（起訴案號：臺灣屏
東地方法院檢察署93年度偵字第4117號），提起上訴，本院判決
如下：
     主  文
上訴駁回。
甲○○緩刑年。
     事實及理由
一、本案經本院審理結果，認第一審判決認事用法及量刑均無不
    當，應予維持，並引用第一審判決書記載之事實、證據及理
    由。
二、被告上訴意旨略以，被告犯後，深知悔改，積極履行和解條
    件，按月賠償告訴人新台幣（下同）10萬元，請給予自新機
    會，原審量處有期徒刑1年10月，實感過重云云。
三、經查，被告多次侵占業務上所持有款項，金額達244 萬
    6,001 元，原審審酌被告犯後態度及其他一切情狀，量處有
    期徒刑1 年10月，並無過重，其上訴無理由，應予駁回，末
    查，被告未曾受有期徒刑以上刑之宣告，有被告全國前案紀
    錄表在卷可稽，本案被告侵占金額雖不小，但犯後已與告訴
    人和解，由李明家、洪素英簽發本票23紙，面額各10萬元交
    付告訴人，除被告於原審審理時清償35萬元，嗣再清償10萬
    元，有其收回之上述本票1 張為證，堪認被告有清償之具體
    措施，其經此教訓，當知警惕，應無再犯之虞，所宣告之刑
    ，以暫不執行為適當，併宣告緩刑3 年，以勵來茲。
據上論結，應依刑事訴訟法第368 條、第373 條，刑法第74條第
1款，判決如主文。
本案經檢察官周章欽到庭執行職務。
中　　華　　民　　國　　94　　年　　5 　　月　　17　　日
                  刑事第一庭    審判長法  官  郭雅美
                                      法  官  莊崑山
                                      法  官  江泰章
以上正本證明與原本無異。
本判決不得上訴。
中　　華　　民　　國　　94　　年　　5 　　月　　18　　日
　　　　　　　　　　　　　　　　　　　書記官  陳金卿
                                                      K
附件：
臺灣屏東地方法院刑事判決　　　　　　　　　　　　　九十三年度易字第六六九號
    公  訴　人　臺灣屏東地方法院檢察署檢察官
　　被　　　告　甲○○　男　三十歲（民國○○○年○月○日生）
　　　　　　　　　　　　身分證統一編號：Ｚ000000000號
　　　　　　　　　　　　住屏東縣萬丹鄉○○村○○路八一三號
右列被告因業務侵占案件，經檢察官提起公訴（九十三年度偵字第四一一七號），被
告於本院準備程序中就被訴事實為有罪之陳述，經本院合議庭裁定由受命法官獨任依
簡式審判程序審理，判決如左：
    主  文
甲○○連續意圖為自己不法之所有，而侵占對於業務上所持有之物，處有期徒刑壹年
拾月。
    事  實
一、甲○○係受僱於址設屏東縣新園鄉○○村○○路六八號東琪百貨有限公司（下稱
    東琪公司）擔任業務員，平日從事銷售貨物及收取貨款等工作，為從事業務之人
    。竟基於意圖為自己不法所有之概括犯意，連續自民國九十二年七月間起，至同
    年九月二十三日前某日止，前往附表所示之廠商客戶處收取貨款後，以變易持有
    為所有之意思，將所收取之貨款共計新台幣（下同）二百四十四萬六千零一元侵
    占入己（金額部分業經檢察官當庭減縮更正，即刪除原起訴書附表編號九之部分
    ）。嗣於同年九月二十三日，東琪公司公司發覺其無故離職，復經清查帳冊後始
    知上情。
二、案經東琪公司訴由臺灣屏東地方法院檢察署檢察官偵查起訴。
    理  由
一、本件被告甲○○所犯係死刑、無期徒刑、最輕本刑為三年以上有期徒刑以外之罪
    ，其於本院準備程序中就被訴事實為有罪之陳述，經本院合議庭裁定由受命法官
    獨任依簡式審判程序，先予敘明。
二、右揭事實，訊據被告甲○○於審理中坦承不諱，核與告訴代理人陳順來於本院審
    理中指訴情節相符，並有應收帳款明細二份、帳款付款證明書八張在卷可稽（見
    發查偵卷第六至十四頁、本院卷第三五頁，其餘出貨單等書證資料尚難認與本案
    認定侵占事實有直接關連）。起訴意旨雖認被告侵占貨款之時間即為起訴書附表
    所列時間，然被告供稱：伊係每月前往客戶處收取上個月之貨款，然各廠商之貨
    款通常會有延期付款之情形，伊係自九十二年七月間起至離職前有侵占行為等語
    （見本院卷第三十至三一頁），且告訴代理人於審理中陳稱：起訴書附表所列時
    間，乃侵占貨款所屬月份即帳款期間，然被告實際收取各筆貨款之期日，伊公司
    並不清楚等語在卷（見本院卷第三十至三一頁），而公訴人亦未提出積極證據，
    證明被告實際侵占貨款之詳細時間為何，是此部分事實，自應以被告之自白為有
    利其之認定。綜上，本件事證明確，被告犯行堪可認定，應依法論科。
三、查被告甲○○在東琪公司擔任業務員，負責銷售貨物及收取貨款之工作，其將業
    務上所持有之款項以變易持有為所有之意思，侵占入己，核其所為，係犯刑法第
    三百三十六條第二項之業務侵占罪。其先後多次業務侵占犯行，時間緊接，方法
    相同，所犯構成要件相同之罪，顯係其於概括犯意反覆為之，為連續犯，應論以
    一罪，並依法加重其刑。爰審酌被告並無前科（有卷附臺灣屏東地方法院檢察署
    刑案資料查註紀錄表、臺灣高等法院被告全國前案紀錄表可參），素行尚佳，竟
    貪圖私利而以非法方式侵占公司之財物，使告訴人東琪公司受有財產上損害，所
    侵占之數額高達二百多萬元，犯後雖坦承犯行且表悔意，並已與告訴人達成民事
    和解，惟迄今僅賠償告訴人三十五萬元（此經被告、告訴代理人當庭一致陳明，
    並有卷附和解筆錄一份可參）等一切情狀，量處如主文所示之刑。
據上論斷，應依刑事訴訟法第二百七十三條之一第一項、第二百九十九條第一項前段
、刑法第五十六條、第三百三十六條第二項，罰金罰鍰提高標準條例一條前段，判決
如主文。
本案經檢察官蔡榮龍到庭執行職務
中      華      民      國      九十三      年    十二    月    三十一  日
                                      臺灣屏東地方法院刑事第四庭
                                          法  官  劉敏芳
右正本證明與原本無異。
如不服本判決應於收受本判決送達後十日內向本院提出上訴書狀，其未敘述上訴理由
者，並得於提起上訴後十日內向本院補提理由書狀（均須按他造當事人之人數附繕本
）「切勿逕送上級法院」
                                          書記官  許倬維
中　　　華　　　民　　　國　　九十三　　年　　 十二 　　月　　三十一　　日
附錄論罪科刑法條全文
刑法第三百三十六條第二項
於業務上所持有之物，犯前條第一項之罪者，處六月以上五年以下有期徒刑，得併三
千元以下罰金。
【附表】
   ┌───┬──────────┬──────────┬────────┐
   │編 號 │　　廠 商 名 稱　　 │  貨款所屬月份　　　│　侵 占 金 額　 │
   │　　　│　　（地　點）　　　│　                  │ （ 新台幣 ）　 │
   ├───┼──────────┼──────────┼────────┤
   │ 一　 │二十一世紀熱河店　　│九十二年四月至八月　│六萬六千四百八十│
   │　　　│高雄市○○○街六二號│　　　　　　　　　　│九元　　　　　　│
   ├───┼──────────┼──────────┼────────┤
   │ 二　 │二十一世紀建工店　　│九十一年十一月至九十│八十六萬四千三百│
   │　　　│高雄市○○路七號│二年七月　　　　　　│七十六元　　　　│
   ├───┼──────────┼──────────┼────────┤
   │ 三　 │二十一世紀茄定店　　│九十一年十一月至九十│三十九萬九千零五│
   │　　　│高雄縣茄萣鄉○○路二│二年七月　　　　　　│十三元　　　　　│
   │　　　│段四六八之一號　　　│　　　　　　　　　　│　　　　　　　　│
   ├───┼──────────┼──────────┼────────┤
   │ 四　 │二十一世紀右昌店　　│九十二年六月至九十二│六萬五千六百十五│
   │　　　│高雄市○○路七六之│年七月　　　　　　　│元　　　　　　　│
   │　　　│一號　　　　　　　　│　　　　　　　　　　│　　　　　　　　│
   ├───┼──────────┼──────────┼────────┤
   │ 五　 │二十一世紀屏東店　　│九十一年十二月至九十│二十四萬四千六百│
   │　　　│屏東市○○路四四三號│二年四月　　　　　　│七十五元　　　　│
   │　　　│一樓　　　　　　　　│　　　　　　　　　　│　　　　　　　　│
   ├───┼──────────┼──────────┼────────┤
   │ 六　 │二十一世紀復興店　　│九十一年十二月至九十│二十八萬二千八百│
   │　　　│屏東市○○路一三二號│二年五月　　　　　　│二十九元　　　　│
   ├───┼──────────┼──────────┼────────┤
   │ 七　 │二十一世紀漢民店　　│九十一年十二月至九十│三十五萬八千二百│
   │　　　│高雄市○○路三五九號│二年四月　　　　　　│八十元　　　　　│
   ├───┼──────────┼──────────┼────────┤
   │ 八　 │文安商號　　　　　　│九十一年八月至九十二│十六萬四千六百八│
   │　　　│高雄縣鳳山市○○路一│年六月　　          │十四元　　　　　│
   │　　　│四七號　　　　　　　│　　　　　　　　　　│　　　　　　　　│
   ├───┼──────────┴──────────┴────────┤
   │合計  │      二百四十四萬六千零一元                                │
   └───┴──────────────────────────────┘
